Cássia Dos Reis Lima

Rua Salvador do Vale, nº 67 – Apto. 02 – São Paulo, SP CEP 03362-015 Cel: (11) 95343-7376 – Email: cassiadosreislima@gmail.com

Github: https://github.com/cassiarlima

Sobre Mim

Trabalhei por 5 anos na área administrativa e despertei recentemente meu interesse na área de tecnologia. Focada em aprender e desenvolver habilidades técnicas. Tenho experiência em atendimento à clientes, controles diversos e programação com Java e Angular.

EXPERIÊNCIA PROFISSIONAL

RIOT CLOTHING: 07/2020 - 07/2021 São Paulo, Brasil

Assistente de E-commerce (https://lojariot.com/)

- Responsável pela entrada dos produtos no site;
- Tarefas administrativas, como realização de pagamentos e relatórios de budget de gastos mensais;
- Suporte na implementação do novo site em testes de usuário;
- Responsável pelas redes sociais, incluindo postagens, comunicação com clientes e novas fotos.

2016 a 2021 Zurich Seguros

São Paulo, Brasil

Assistente Administrativa (https://www.zurich.com.br/pt-br)

02/2020 a 06/2020 - Assistente administrativa- Legal&Compliance

- Conferência e realização de pagamentos de grandes processos judiciais;
- Realização de relatórios gerenciais de Budget para reuniões mensais com diretoria;
- Suporte na implementação de nova ferramenta de pagamento (SAP MIRO) em testes de usuário.

02/2018 a 02/2020 - Estagiaria de Risk Engineering

- Atividades administrativas, como conferência e realização de pagamentos de fornecedores e reembolsos;
- Criação de projeto de inovação para a Matriz Suiça, focado em atrair novos clientes millenials;
- Ministrar treinamentos técnicos internos para área de Underwriting (área responsável por aceitar ou rejeitar novos contratos e renovações de contratos antigos).
- Suporte em projetos externos para área de sustentabilidade, como diminuição de papel na companhia e novas empresas de carrinhos de comidas saudáveis.

11/2016 a 02/2018 - Jovem aprendiz RH

- Suporte na triagem de currículos para vagas de Estagiários e Assistentes Administrativos.
- Suporte na área de treinamento e desenvolvimento de pessoas com eventos e organização de novos treinamentos.
- Conferência e relização de pagamentos em SAP.

FORMAÇÃO ACADÊMICA

GENERATION BRASIL

Desenvolvedor Web Java Junior - Fullstack (08/2021 - 11/2021)

UNIVERSIDADE CRUZEIRO DO SUL

Administração de empresas (08/2018 - 08/2020)

HABILIDADES TECNICAS

- Lógica de Programação
- Spring Framework
- Java
- Angular
- HTML + CSS + Bootstrap + JavaScript
- Banco de dados (MySQL)

IDIOMAS

- Português Nativo
- Inglês Intermediário
- Espanhol Básico